【裁判字號】    98,易,1259
【裁判日期】    981209
【裁判案由】    竊盜
【裁判全文】
臺灣高雄地方法院刑事判決              98年度易字第1259號
公  訴  人  臺灣高雄地方法院檢察署檢察官
被      告  丁○○
上列被告因竊盜案件，經檢察官提起公訴（98年度偵字第31913
號），被告於準備程序中為有罪之陳述，本院合議庭裁定由受命
法官獨任行簡式審判程序審理，判決如下：
    主  文
丁○○竊盜，累犯，處有期徒刑陸月，如易科罰金，以新臺幣壹
仟元折算壹日；又竊盜，累犯，處有期徒刑陸月，如易科罰金，
以新臺幣壹仟元折算壹日。應執行有期徒刑拾壹月，如易科罰金
，以新臺幣壹仟元折算壹日。
    事  實
一、丁○○前因竊盜案件，經本院分別以96年度簡字第1664號、
    96年度簡字第3917號及96年度易字第109 號判處有期徒刑 3
    月、5 月及8 月減為有期徒刑4 月確定，前2 罪嗣經本院以
    97年度聲簡字第650 號裁定減為有期徒刑1 月15日、2 月15
    日，與第3 罪減後之刑（有期徒刑4 月）合併定其應執行刑
    為有期徒刑7 月15日確定，於民國98年3 月10日縮刑期滿執
    行完畢，仍不知悔改，因出獄返回高雄市後盤纏用罄仍覓工
    無著，竟意圖為自己不法之所有，於98年10月21日凌晨2 時
    30分許，在高雄市三民區○○○路與中峰街交岔路口，以自
    備之腳踏車鑰匙（未扣案）插入乙○○○所有之車牌號碼
    WDN －568 號輕型機車之電門後反覆轉動至發動該輕型機車
    為止之方式，徒手竊取該輕型機車（目前價值約新臺幣〈下
    同〉3000元）得手並留供己用。丁○○復於翌日即98年10月
    22 日 上午8 時50分許，騎乘上開竊得之輕型機車，前往欲
    應徵工作之地點，發現丙○○所駕駛之車牌號碼YO－7851號
    自小貨車停放在高雄市○○區○○路89號前，車上無人（黃
    惠玲當時搬貨下車進入店家內）、副駕駛座有手提袋1 只且
    車窗未關，竟復意圖為自己不法之所有，騎乘上開輕型機車
    靠近該未關之車窗並伸手進入車內徒手竊取黃惠玲放在副駕
    駛座上之綠色手提袋1 只（該綠色手提袋本身價值20元，內
    有價值約10元之綠色塑膠夾鏈袋1 只及帳單25張）得手，適
    為警全程目擊當場發覺並趨前表明欲逮捕之意思，丁○○立
    即騎乘該竊得之輕型機車加速逃逸，途中先將上開竊得之手
    提包棄於高雄市區○○○路361 號前，嗣並將上開輕型機車
    棄置於高雄市○○區○○路168 巷47弄6 號前改步行逃逸，
    終於同日上午9 時許，在高雄市○○區○○路256 巷6 號前
    為警查獲，始悉上情。
二、案經高雄市政府警察局小港分局報請臺灣高雄地方法院檢察
    署檢察官偵查起訴。
    理  由
一、本件被告所犯係死刑、無期徒刑或最輕本刑為三年以上有期
    徒刑或高等法院管轄第一審案件以外之罪，所犯且係刑法第
    320 條、第321 條之罪，是依刑事訴訟法第284 條之1 規定
    ，毋庸行合議審判。其於準備程式期日就被訴事實為有罪之
    陳述，經本院告知簡式審判程式之旨，並聽取公訴人及被告
    之意見後，改以簡式審判程式進行審理，是依刑事訴訟法第
    273 條之2 規定，本件之證據調查，不受同法第159 條第1
    項、第161 條之2 、第161 條之3 、第163 條之1 及第164
    條至第170 條規定之限制，合先敘明。
二、訊據被告對於上揭犯罪事實均坦承不諱，復與證人及即被害
    人乙○○○、丙○○於警詢時指述之情節大致相符，復有贓
    物認領保管單2 紙、高雄市政府警察局車車輛協尋電腦輸入
    單4 張、現場及贓物照片9 張在卷足憑，足認被告任意性之
    白與事實相符，應堪採信。綜上，本案事證明確，被告犯行
    洵堪認定，應依法論科。
三、核被告所為，係犯刑法第320 條第1 項之竊盜罪。被告所犯
    2 竊盜罪間，犯意各別，行為互殊，應分論併罰。又被告有
    如犯罪事實欄所載之前案與執行紀錄，有臺灣高等法院被告
    前案紀錄表在卷足參，其於有期徒刑執行完畢後5 年內，故
    意再犯本件有期徒刑以上之罪，為累犯，應依刑法第47 條
    之規定加重其刑。爰審酌被告有如犯罪事實欄所載之前案與
    執行紀錄，有臺灣高等法院被告前案紀錄表在卷可憑，其因
    甫出獄，輾轉流離返回高雄而盤纏用盡，即乘機順手牽羊，
    先徒手竊取機車代步，復徒手竊取他人置於車內之財物以圖
    花用，惟行竊後即為警發現而人贓俱獲，所竊贓物價值非重
    且均已經被害人領回，所生之惡害並未進一步擴大，以及犯
    後坦承犯行之態度等一切情狀，分別量處如主文所示之刑，
    並定其應執行之刑如主文所示。又按94年2 月2 日公布，於
    95年7 月1 日施行之刑法第41 條 第2 項規定：「數罪併罰
    ，其應執行之刑未逾6 月者，亦適用易科罰金之規定」，業
    經司法院大法官於98年6 月19日以釋字第662 號解釋，宣告
    上開規定自本解釋公布之日起失其效力。因此，上開對於數
    罪併罰，數宣告刑均得易科罰金，而定應執行之刑逾6 月之
    情形，即應回歸司法院大法官釋字第366 、662 號解釋意旨
    ，仍得准予易科罰金。至於94年2 月2 日修正公布之刑法第
    41條第2 項，因配合易服社會勞動制度之增訂，已於98年
    1 月21日修正公布為刑法第41條第8 項，並自98年9 月1 日
    起施行，其規定：「第1 項至第3 項規定於數罪併罰，其應
    執行之刑未逾6 月者，亦適用之」，其中關於數罪併罰，數
    宣告刑均得易科罰金，而定應執行之刑逾6 個月者，不得易
    科罰金之規定，亦因司法院釋字第662 號解釋宣告違憲而失
    其效力，仍應依司法院釋字第366 、662 號解釋意旨定其適
    用依據，是本件仍應參酌上開犯罪情狀，分別諭知易科罰金
    之折算標準如主文所示。至檢察官雖請求就被告本件犯行各
    量處有期徒刑7 月以上之宣告刑，然本院審酌上開各情，認
    檢察官求刑尚嫌過重，併此敘明。末查，被告用以竊取上開
    機車之自備腳踏車鑰匙，雖為其所有供犯竊盜罪所用之物，
    然未扣案，且被告亦於本院審理時供稱該自備腳踏車鑰匙可
    能於其騎車逃逸過程中掉落，現已不知去向等語，有本院98
    年11月25日審判筆錄在卷可憑，應認該自備之腳踏車鑰匙現
    已滅失，爰不宣告沒收，併此敘明。
據上論斷，應依刑事訴訟法第273 條之1 第1 項、第299 條第1
項前段、刑法第320 條第1 項、第47條第1 項、第41條第1 項前
段、第51條第5 款，判決如主文。
本案經檢察官甲○○到庭執行職務
中    華    民    國    98    年    12    月    9    日
                  刑事第十四庭  法  官  張凱鑫
上正本證明與原本無誤。
如不服本判決，應於收受送達後10日內向本院提出上訴。
中    華    民    國    98    年    12    月    9    日
                                書記官  董明惠
中華民國刑法第320條（普通竊盜罪、竊佔罪）
意圖為自己或第三人不法之所有，而竊取他人之動產者，為竊盜
罪，處5  年以下有期徒刑、拘役或 5 百元以下罰金。
意圖為自己或第三人不法之利益，而竊佔他人之不動產者，依前
項之規定處斷。
前二項之未遂犯罰之。


司法院資訊處製作；財團法人民間司法改革基金會備份。
